臺灣臺中地方法院民事判決
110年度訴更一字第4號
原      告  黃亦禮  
訴訟代理人  陳衍仲律師
被      告  黃怡菁  
            黃滙雅  
            黃瑟君  
兼上3人
訴訟代理人  張姿慧（原名：張秀敏）

上4人共同
訴訟代理人  柯劭臻律師
上當事人間請求返還定金事件，本院於民國111年4月26日言詞辯
論終結，判決如下：
    主    文
原告之訴及假執行之聲請均駁回。
訴訟費用由原告負擔。
    事實及理由
一、原告主張：伊與黃亦智為兄弟。兩人於民國85年1月19日就
    黃亦智所有之臺中市○○區○○段○○○段000○00地號內之40坪土
    地（下稱系爭不動產）簽訂買賣契約（下稱系爭契約），買
    賣價金新臺幣（下同）120萬元。伊已給付價金120萬元予黃
    亦智。黃亦智經多次催告未履行系爭契約。依系爭契約第6
    條約定，原告得請求加倍返還已付之價金。黃亦智已死亡，
    被告為黃亦智之繼承人，應依系爭契約移轉系爭不動產予伊
    。據了解被告已無法移轉系爭不動產，為此伊依系爭契約第
    6條及繼承之法律關係，請求加倍返還定金240萬元等語。聲
    明：被告應於繼承黃亦智之遺產之範圍連帶給付原告240萬
    元，及自起訴狀繕本達翌日起至清償日止，按年息5%計算之
    利息。並願供擔保請准宣告假執行。
二、被告辯以：本件原告依據系爭契約請求，已罹於15年時效，
    被告自得拒絕給付。況系爭土地被告已於93年1月13日與原
    告、訴外人黃亦仁等於臺灣高等法院臺中分院成立和解，原
    告依系爭契約對被告之請求權業已因和解而消滅等語置辯。
    聲明：原告之訴及假執行之聲請均駁回。如受不利判決，願
    供擔保免為假執行。
三、本院得心證理由　　　　
  ㈠原告主張伊與黃亦智為兄弟。兩人於85年1月19日就黃亦智所
    有之系爭不動產簽訂系爭契約，買賣價金120萬元。伊已給
    付價金120萬元予黃亦智等情，提出不動產買賣契約書（見
    本院109年度訴字第2962號卷第17-20頁）為證，復為被告所
    不爭執，堪信原告之上開主張為真實。
　㈡原告主張依據系爭契約第6條請求加倍返還所收定金等語，為
    被告否認。辯稱：系爭土地已於93年1月13日在臺灣高等法
    院臺中分院（案號：91年度重上字第77號，下稱前案）成立
    和解，提出和解筆錄（下稱系爭和解筆錄）為證（見本院卷
    第31-39頁）。經查，黃亦仁、被告及原告等就黃亦智之系
    爭土地成立和解，和解內容如卷內和解筆錄所載。是系爭土
    地，原告既已與被告達成和解，即不得再依系爭契約第6條
    向被告請求。
　㈢原告雖主張伊不知道有系爭和解筆錄等語。惟查，系爭和解
    筆錄已送達原告，有送達證書附於前案可憑。又原告與前案
    成立和解之當事人曾共同具狀聲請更正和解筆錄（見前案第
    131頁反面），更正和解筆錄並送達原告，亦有送達證書附
    於前案可憑。證人柯秀蓮於本院雖證述和解時原告有無在場
    伊無印象等語（見本院卷第131頁），尚不得為原告有利之
    認定。原告既不否認送達證書上之印章係真正，足見原告空
    言不知有和解筆錄，委無足採。　
四、綜上，原告依據系爭契約第6條之規定，請求被告給付240萬
    元及法定遲延利息，並無理由。應予駁回。原告之訴既經駁
    回，其假執行之聲請即失所依據，應併予駁回。
五、本件事證已臻明確，兩造其餘陳述及主張，核與本件判決結
    論不生影響，爰不一一論述，併此敘明。
六、訴訟費用負擔之依據：民事訴訟法第78條。　　　　　　
中　　華　　民　　國　　111 　年　　5 　　月　　27　　日
                 民事第六庭    法  官  謝慧敏
正本係照原本作成。
如對本判決上訴，須於判決送達後20日內向本院提出上訴狀。如
委任律師提起上訴者，應一併繳納上訴審裁判費。
中　　華　　民　　國　　111 　年　　5 　　月　　27　　日
                                書記官  黃于娟